【裁判字號】    89,易,1010
【裁判日期】    891027
【裁判案由】    違反毒品危害防制條例
【裁判全文】
台灣新竹地方法院刑事判決                八十九年度易字第一一號
    公  訴  人  臺灣新竹地方法院檢察署檢察官
    被      告  甲○○
右列被告因違反毒品危害防制條例案件，經檢察官提起公訴（八十九年度毒偵字第一
九○三號），本院判決如左：
    主  文
甲○○連續施用第二級毒品，累犯，處有期徒刑壹年。
    事  實
一、甲○○前於民國八十二、八十三年、八十四、八十五年均有違反麻醉藥品管理條
    例之前科，於八十四年間因違反麻醉藥品管理條例，經本院判處有期徒刑六月，
    八十四年十一月二十七日執行完畢。復因施用毒品案件，經本院以八十七年度毒
    聲字第一○八號裁定送勒戒處所觀察勒戒後，有繼續施用傾向，本院再依八十七
    年度毒聲字第九二一號裁定，令入戒治所戒治，經戒治滿三月後無繼續戒治之必
    要而由本院以八十八年度毒聲字九八○號裁定停止戒治，嗣因違反保護管束重大
    事項，再經本院裁定撤銷停止戒治，復入戒治所戒治，於八十九年二月十六日戒
    治期滿，經台灣新竹地方法院檢察署檢察官於八十九年四月十八日為不起訴處分
    確定在案（八十九年度戒毒偵字第三三號、八十八年度偵緝字第五○○號），台
    灣台北地方法院於八十九年二月二十九日為免刑判決確定（八十八年度訴更緝一
    字）。詎甲○○猶不知悔改，復基於概括犯意自八十九年六月一日起至同年七月
    十五日上午八時回溯四日內之某時內止，在其位於新竹縣新埔鎮文山里十七鄰梨
    頭山四九五號及不詳處所等地，連續施用第二級毒品安非他命多次，嗣為警於八
    十九年七月十四日於上開住處查獲，並於同時查獲甲○○曾使用而為彭紀超所有
    之安非他命零點八公克、安非他命吸頭乙個及分裝匙乙支（扣案於彭紀超違反毒
    品危害防制條例案件內）。
二、案經新竹市警察局第二分局報請臺灣新竹地方法院檢察署檢察官偵查起訴。
    理  由
一、右開犯罪事實訊據被告甲○○固坦承其自八十九年六月一日開始吸食，但辯稱僅
    吸食至同年月三十日云云。惟查，甲基安非他命經口服投與後約百分之七十自尿
    液中排出，約百分之九十自尿中排出，惟其吸食時間距離採集之時間，最長不可
    能超過四日，有行政院衛生署藥物食品檢驗局八十一年二月八日（八一）藥檢壹
    字第○○一一五六號函一紙在卷可稽。查被告於八十九年七月十四日為警查獲，
    於翌日（即八十九年七月十五日）上午八時許採尿送驗，仍呈安非他命反應，有
    新竹市衛生局出具之竹市衛六字第九六三二號不法藥物尿液初步篩檢報告書一紙
    在卷可稽。故被告最後一次吸食之時間，應可認定為係採尿時間八十九年七月十
    五日上午八時回溯四日內之某時。此外，並有被告使用過為彭紀超所有，而於彭
    紀超涉犯違反毒品危害防制條例案件而扣案之安非他命零點八公克、非他命吸頭
    乙個及分裝匙乙個可證。又被告前因施用毒品案件，裁定觀察勒戒及戒治後，經
    台灣新竹地方法院檢察署檢察官於八十九年四月十八日為不起訴處分確定及台灣
    台北地方法院於八十九年二月二十九日以八十八年度訴更緝一字案件為免刑判決
    確定，有八十九年度戒毒偵字第三三號、八十八年度偵緝字第五○○號不起訴處
    分書及台灣高等法院被告全國前案紀錄表各一紙在案可稽。被告於戒治期滿，經
    不起訴處分後再度施用安非他命之犯行，事證明確，堪以認定。
二、按安非他命為毒品危害防制條例第二條第二項第二款規定之第二級毒品，被告非
    法施用安非他命，核其所為係犯毒品危害防制條例第十條第二項之非法施用第二
    級毒品罪。被告所為多次施用毒品行為，時間緊接，犯罪構成要件相同，顯係出
    於概括之犯意為之，應依連續犯之規定論以一罪，並依法加重其刑。公訴人雖僅
    以被告於八十九年六月一日至同年月三十日，在被告上開住處施用第二級毒品安
    非他命而提起公訴，惟被告於八十九年七月十五日上午八時許所採之尿液送驗，
    仍呈安非他命反應，依上開行政院衛生署之函示，故可認定其自八十九年六月一
    日起，連續施用安非他命至同年七月十五日上午八時許回溯四日內之某時。前開
    未經起訴之部分與公訴人起訴之部分，有裁判上一罪之連續犯關係，基於審判不
    可分之原則，此部分應為起訴效力所及，本院自得並於審究，合先敘明。被告前
    於八十四年間因違反麻醉藥品管理條例，經本院判處有期徒刑六月，八十四年十
    一月二十七日執行完畢，有台灣新竹地方法院檢察署刑案查註記錄表及台灣高等
    法院之被告全國前案記錄各一紙為證，五年以內再犯本件有期徒刑以上之罪，為
    累犯，依刑法第四十七條規定遞加重其刑。爰審酌安非他命危害施用者之神經中
    樞，使施用者產生幻聽及幻想之症狀，對施用者之健康產生不良之影響，同時因
    幻聽及幻想結果亦可能使施用者對周遭之人施暴，對公共秩序產生危害，且被告
    有多次麻醉藥品前科（參台灣高等法院之被告全國前案記錄表），經過戒治後，
    猶不知自制，再度施用毒品，惟於本院審理時坦承部分犯行，尚有悔意等一切情
    狀，量處如主文所示之刑。公訴人請求沒收之安非他命零點八公克、安非他命吸
    頭乙個及分裝匙乙支，被告雖坦承曾經使用過該物，但上開扣押物均非被告所有
    且非本案所扣得之扣押物，與沒收之規定未合，此應由該物之所有人彭紀超違反
    毒品危害防制條例案件（實際上實施扣押之案件），按偵審結果依法處理，爰不
    為沒收之諭知，附此說明。
三、據上論斷，依刑事訴訟法第二百九十九條第一項前段，毒品危害防制條例第十條
    第二項、刑法第十一條前段、第四十七條、第五十六條，判決如主文。
本案經檢察官林李嘉到庭執行職務。
中      華      民      國    八十九    年      十      月    二十七    日
                                     台灣新竹地方法院刑事第二庭
                                           法  官    黃小珮
如不服本判決，應於送達後十日內向本院提出上訴狀（應附繕本），上訴於台灣高等
右正本證明與原本無異。
                                           書記官    鄭明枝
中     華       民      國    八十九    年     十       月     二十七   日
附錄本判決論罪科刑法條全文
毒品危害防制條例第十條第二項
施用第二級毒品者，處三年以下有期徒刑。


司法院資訊處製作；財團法人民間司法改革基金會備份。
